# 求助陈版投资账面净资产为负的初创企业年末长投是否全额计提减值

提问人：wsadbzxc 时间：2021-03-03 13:33:05
A公司于 2020 年 7 月底投资B公司空间探索科技，A公司于B公司签订投资协议，按估值 2000 万投资B公司 100 万元占B公司增资后的5%的股份。A公司非投资类主体，投资目的在新产业新技术的尝试，投资时列入长期股权投资-权益法核算，按照B公司的账面净利润分季度确认投资收益，全年即确认8~9月、第四季度的投资收益。年末B公司账面净资产、净利润均为负。
问题一：投资时点的估值 2000 万元可否作为取得投资日可辨认净资产公允价值。
问题二：投资协议中规定“公司的资本公积金、 盈余公积金和未分配利润由投资方和原股东按持股份比例分别享有”。投资收益的全年确认期间为(^812) 月的利润表数据还是 112 月利润表数据。
问题三：账面净资产、净利润均为负可否作为全额计提减值的依据。

回答人：chenyiwei
1 、不可以。此处的估值是对被投资企业股权的整体估值，包含了商誉因素。
2 、8~12月的利润表数据。
3 、不恰当。此类研发型公司的账面净资产不能作为其股权整体估值的依据。